# PPP 项目公司运营期间的专项储备的问题

提问人：wps2023 时间：2023-07-30 15:21:09
项目公司是帮政府承建一个道路修建的，然后现在运营期，已经交还给政府运营，然后采用的是金融资产模式，也就是说，只等着收钱，确认利息收入了，那这个利息收入属于专项储备的计提基数么？

回答人：chenyiwei
不属于。由于“现在运营期，已经交还给政府运营”，即项目公司本身已不再是安全生产责任主体，故此时无需计提安全生产费。